# 请假版主，自购买起持续计算的子公司可辨认净资产公允价值的问题

提问人：iwilljj 时间：2020-02-12 15:08:51
CPA教材上只说考虑了评估增加，但是是否需要考虑未实现的内部交易损益？

回答人：chenyiwei
“自购买起持续计算的子公司可辨认净资产价值”就是指子公司各项资产、负债在母公司合并报表层面的账面价值。
因此，如果遇到母子公司之间顺流交易未实现损益等影响子公司资产、负债在合并报表层面账面价值的情况，在计算“自购买起持续计算的子公司可辨认净资产价值”时是需要考虑的。